【裁判字號】    99,易,2475
【裁判日期】    991118
【裁判案由】    竊盜
【裁判全文】
臺灣板橋地方法院刑事判決              99年度易字第2475號
公  訴  人  臺灣板橋地方法院檢察署檢察官
被      告  庚○○
上列被告因竊盜案件，經檢察官提起公訴（99年度偵字第15122
號），本院依簡式審判程序，判決如下：
    主  文 
庚○○犯如附表所示之罪，各處如附表所示之宣告刑。應執行有
期徒刑貳年月，如易科罰金，以新臺幣壹仟元折算壹日，扣案
之鑰匙貳支均沒收。
    事  實  
一、庚○○：(一)於民國94年間，因妨害性自主案件，經臺灣桃園
    地方法院以94年度少連訴字8 號判決判處有期徒刑3 年6 月
    ，並於刑之執行前，令入相當處所施以治療，其期間至治癒
    為止，但不得逾3 年確定，送監執行於97年6 月18日縮刑期
    滿執行完畢；(二)於98年，因竊盜案件，經本院以98年度簡字
    第1231號判決判處有期徒刑3 月確定，送監執行於98年9 月
    10日縮刑期滿執行完畢；(三)於99年間，因竊盜案件，經本院
    以99年度簡字第6198號判決判處有期徒刑4 月確定；(四)於同
    年間，又因竊盜案件，經本院以99年度簡字第6169號判決判
    處拘役30日確定（上開(三)、(四)所示之2 罪刑現經送監接續執
    行）。
二、庚○○與壬○○（壬○○部分待其到案後再行審結）共同意
    圖為自己不法之所有，基於竊盜之犯意聯絡，先後於如附表
    編號(一)、(二)、(四)至(九)所示時間、地點，由壬○○在旁把風，
    再推由庚○○持其所有之鑰匙，插入機車鑰匙孔發動機車之
    方式，分別竊取如附表編號(一)、(二)、(四)至(九)所示之機車，得
    手後隨即一同騎乘離去；庚○○又意圖為自己不法之所有，
    基於竊盜之犯意，於如附表編號(三)所示之時間、地點，庚○○持其所有之鑰匙，插入機車鑰匙孔發動機車之方式，竊取
    如附表編號(三)所示之機車，得手後隨即騎乘離去。嗣於99年
    5 月25日17時50分許，在臺北縣三重市○○路○ 段69號前為
    警查獲，並扣得庚○○所有而供其與壬○○共同持以行竊附
    表所示8 次竊盜犯行所用之鑰匙2 支；並於同日20時許，帶
    同警員前往臺北縣新莊市○○路○ 段51巷3 號，扣得如附表
    編號7 所示之輕型機車1 台（已發還林玉蘭）；又於同日20
    時20分許，帶同警員前往臺北縣三重市○○○街15號之5 ，
    扣得如附表編號4 所示之輕型機車1 台（已發還癸○○）；
    再於同日23時30分許，帶同警員前往臺北縣新莊市○○街24
    巷5 號，扣得如附表編號3 所示之輕型機車1 台（已發還丁○○），始悉上情。
三、案經陳筱華訴由臺北縣政府警察局三重分局報請臺灣板橋地
    方法院檢察署檢察官偵查起訴。
    理  由
一、本案被告庚○○所犯係死刑、無期徒刑、最輕本刑為3 年以
    上有期徒刑以外之罪，其於準備程序中就被訴事實為有罪之
    陳述，經本院告知簡式審判程序之旨，並聽取公訴人、被告
    之意見後，經本院裁定進行簡式審判程序，合先敘明。
二、上揭犯罪事實，業據被告於警詢、偵查及本院審理時坦承不
    諱，核與證人即同案被告壬○○於警詢、偵查中供證之情節
    相符，復經證人即告訴人陳筱華、被害人丙○○、丁○○、
    癸○○、戊○○、己○○、乙○、甲○○、辛○○於警詢
    時指訴明確，並有贓物認領保管單3 紙、車籍查詢－基本資
    料詳細畫面表9 紙、查獲照片14幀及監視錄影擷取畫面28幀
    附卷可稽（見偵查卷第40至42、80至88、65至72頁），此外
    ，尚有被告所有而持以行竊之鑰匙2 支扣案可資佐證，足認
    被告自白與事實相符。本案事證明確，被告犯行堪以認定，
    應依法論科。
三、核被告所為，係犯9 次刑法第320 條第1 項之竊盜罪。被告
    與同案被告壬○○間就附表編號(一)、(二)、(四)至(九)所示之犯行
    ，有犯意聯絡及行為分擔，均為共同正犯。被告有如事實一
    之(一)、(二)所示之犯罪科刑及執行情形，有臺灣高等法院被告
    前案紀錄表在卷可稽，其於上開有期徒刑執行完畢後5 年內
    ，故意再犯本案有期徒刑以上之9 罪，均為累犯，應依刑法
    第47條第1 項之規定，分別加重其刑。被告所犯上開9 罪間
    ，犯意各別，罪名互異，應分論併罰。爰審酌被告不思正當
    工作以獲取財物，與他人共同妄想以竊盜手段不勞而獲，其
    觀念偏差，有待矯治，兼衡其智識、品行及犯後坦承犯行之
    態度及檢察官就各次竊盜犯行具體求處有期徒刑5 月，並請
    求定執行刑為有期徒刑3 年，尚嫌過重等一切情狀，分別量
    處如主文所示之刑，並諭知易科罰金之折算標準，再合併定
    其應執行刑及諭知易科罰金之折算標準，以資懲儆。扣案之
    鑰匙2 支，係被告所有而供其持以行竊本件9 次竊盜犯行所
    用之物，業據被告及同案被告壬○○分別供明在卷，併依刑
    法第38條第1 項第2 款之規定，宣告沒收。
四、至同案被告壬○○被訴部分，待被告壬○○到案後另行審結
    ，末此敘明。
據上論斷，應依刑事訴訟法第273 條之1 第1 項、第299 條第1
項前段，刑法第28條、第320 條第1 項、第47條第1 項、第41條
第1 項前段、第38條第1 項第2 款、第51條第5 款，判決如主文
。
本案經檢察官高智美到庭執行職務。            
中    華    民    國    99    年    11    月   18    日
                  刑事第二十庭  法  官  鄧雅心  
以上正本證明與原本無異。
如不服本判決應於收受判決後10日內向本院提出上訴書狀，並應
敘述具體理由。其未敘述上訴理由者，應於上訴期間屆滿後20日
內向本院補提理由書（均須按他造當事人之人數附繕本）「切勿
逕送上級法院」。
                                書記官  王小芬
中    華    民    國    99    年    11    月   18    日
附錄本案論罪科刑法條
中華民國刑法第三百二十條
意圖為自己或第三人不法之所有，而竊取他人之動產者，為竊盜
罪，處五年以下有期徒刑、拘役或五百元以下罰金。
意圖為自己或第三人不法之利益，而竊佔他人之不動產者，依前
項之規定處斷。
前二項之未遂犯罰之。 
附表：
┌──┬────┬─────┬──────┬─────┬─────────┐
│編號│ 時  間 │  地  點  │ 被  害  人 │ 竊取物品 │   罪名及宣告刑   │
├──┼────┼─────┼──────┼─────┼─────────┤
│ 1. │99年5 月│臺北縣新莊│張秀梅所有而│車號QTK-23│共同竊盜，累犯，處│
│    │7 日13時│市○○街28│供丙○○使用│9 號輕型機│有期徒刑肆月，如易│
│    │前不久之│號巷口    │            │車1 台    │科罰金，以新臺幣壹│
│    │某時    │          │            │          │仟元折算壹日，扣案│
│    │        │          │            │          │之鑰匙貳支均沒收。│
├──┼────┼─────┼──────┼─────┼─────────┤
│ 2. │99年5 月│臺北縣三重│黃金妲所有而│車號CHC-80│共同竊盜，累犯，處│
│    │10日4 時│市○○路1 │供陳筱華使用│7 號重型機│有期徒刑肆月，如易│
│    │25分許  │段39巷20號│            │車1 台    │科罰金，以新臺幣壹│
│    │        │          │            │          │仟元折算壹日，扣案│
│    │        │          │            │          │之鑰匙貳支均沒收。│
├──┼────┼─────┼──────┼─────┼─────────┤
│ 3. │99年5 月│臺北縣三重│吳青樺所有而│車號WKD-57│竊盜，累犯，處有期│
│    │18日0 時│市○○街1 │供丁○○使用│8 號輕型機│徒刑月，如易科罰│
│    │58分許  │號前      │            │車1 台    │金，以新臺幣壹仟元│
│    │        │          │            │          │折算壹日，扣案之鑰│
│    │        │          │            │          │匙貳支均沒收。    │
├──┼────┼─────┼──────┼─────┼─────────┤
│ 4. │99年5 月│桃園縣桃園│癸○○      │車號EWG-80│共同竊盜，累犯，處│
│    │19日凌晨│市○○路6 │            │6 號輕型機│有期徒刑肆月，如易│
│    │某時    │之1 號前  │            │車1 台    │科罰金，以新臺幣壹│
│    │        │          │            │          │仟元折算壹日，扣案│
│    │        │          │            │          │之鑰匙貳支均沒收。│
├──┼────┼─────┼──────┼─────┼─────────┤
│ 5. │99年5 月│臺北縣三重│戊○○      │車號WEQ-97│共同竊盜，累犯，處│
│    │23日2 時│市○○路3 │            │9 號輕型機│有期徒刑肆月，如易│
│    │55分許  │巷2 號前  │            │車1 台    │科罰金，以新臺幣壹│
│    │        │          │            │          │仟元折算壹日，扣案│
│    │        │          │            │          │之鑰匙貳支均沒收。│
├──┼────┼─────┼──────┼─────┼─────────┤
│ 6. │99年5 月│臺北縣三重│己○○      │車號QA2-01│共同竊盜，累犯，處│
│    │23日3 時│市○○路2 │            │6 號輕型機│有期徒刑肆月，如易│
│    │55分許  │段25巷83弄│            │車1 台    │科罰金，以新臺幣壹│
│    │        │5 號前    │            │          │仟元折算壹日，扣案│
│    │        │          │            │          │之鑰匙貳支均沒收。│
├──┼────┼─────┼──────┼─────┼─────────┤
│ 7. │99年5 月│臺北縣三重│林玉蘭所有而│車號UFD-32│共同竊盜，累犯，處│
│    │23日凌晨│市○○○ 段│供乙○使用│5 號輕型機│有期徒刑肆月，如易│
│    │某時    │52巷72弄1 │            │車1 台    │科罰金，以新臺幣壹│
│    │        │號前      │            │          │仟元折算壹日，扣案│
├──┼────┼─────┼──────┼─────┼─────────┤
│ 8. │99年5 月│臺北縣三重│王蔡差所有而│車號EEW-91│共同竊盜，累犯，處│
│    │24日2 時│市○○路13│供甲○○使用│9 號輕型機│有期徒刑肆月，如易│
│    │57分許  │巷10號後防│            │車1 台    │科罰金，以新臺幣壹│
│    │        │火巷內    │            │          │仟元折算壹日，扣案│
├──┼────┼─────┼──────┼─────┼─────────┤
│ 9. │99年5 月│臺北縣三重│辛○○      │車號DIY-41│共同竊盜，累犯，處│
│    │24日3 時│市○○路1 │            │8 號輕型機│有期徒刑肆月，如易│
│    │30分許  │段113 巷5 │            │車1 台    │科罰金，以新臺幣壹│
│    │        │號前      │            │          │仟元折算壹日，扣案│
│    │        │          │            │          │之鑰匙貳支均沒收。│
└──┴────┴─────┴──────┴─────┴─────────┘

司法院資訊處製作；財團法人民間司法改革基金會備份。
